臺灣桃園地方法院刑事判決
公　訴　人　臺灣桃園地方法院檢察署檢察官
被　　　告　丙○○　男　三十歲.
上列被告因竊盜案件，經檢察官提起公訴（九十四年度偵字第二
三二二號），及移送併案審理（臺灣桃園地方法院檢察署九十四
年度偵字第二三六五號、第四三九七號、第四九八四號，臺灣新
竹地方法院檢察署九十四年度偵字第六○七號），被告於本院準
備程序進行中，就被訴及併案之事實均為有罪之陳述，經本院告
知簡式審判程序意旨，並聽取公訴人及被告之意見後，本院合議
庭裁定依簡式審判程序審理，本院判決如下：
    主  文
丙○○連續結夥三人以上攜帶兇器竊盜，處有期徒刑壹年，扣案
之剪刀及扁平扳手各壹支均沒收。
    事  實
一、丙○○基於意圖為自己不法所有之概括犯意，或單獨或與陳
    國生、謝楚瑜、陳在、謝宏中（以上四人分別由臺灣桃園
    地方法院檢察署檢察官另行偵查或由本院另案審理）共同於
    附表所示之時地，以附表所示之作案方式（附表編號三、四
    所涉無故侵入他人建築物之部分，均未據告訴），竊得如附
    表所示之物，嗣分別於附表所示之時地為警查獲，並扣得如
    附表編號一謝楚瑜所有及編號二丙○○所有，供附表編號一
    、二所示竊盜犯罪所用之剪刀及扁平扳手各一支。
二、案經桃園縣警察局楊梅分局及新竹縣警察局新埔分局報請臺
    灣桃園地方法院檢察署檢察官偵查起訴及移送併案審理。
    理  由
一、本案被告丙○○所犯之加重竊盜及普通竊盜罪，均非為死刑
    、無期徒刑、最輕本刑三年以上有期徒刑之罪或高等法院管
    轄第一審案件之罪，而被告於本院準備程序進行中，就被訴
    及併案事實皆為有罪之陳述，經本院告知簡式審判程序意旨
    ，並聽取公訴人及被告之意見後，本院合議庭依刑事訴訟法
    第二百七十三條之一第一項之規定，裁定依簡式審判程序審
    理，合先敘明。
二、上揭犯罪事實，業據被告於本院審理時坦承不諱，並有下列
    補強證據足資佐證，分述如下：
（一）附表編號一所示之竊盜犯行，核與被害人戊○○陳述之情
      節相符（見臺灣桃園地方法院檢察署九十四年度偵字第二
      三六五號卷第三七、三八頁），並與共犯陳國生於警詢時
      供述之情節大致吻合（見前卷第一八、一九頁），且有贓
      物認領保管單一紙（見前卷第四○頁）及扣案之剪刀一支
      在卷可資佐證。
（二）附表編號二所示之竊盜犯行，核與被害人丁○○指述之情
      節相符（見臺灣桃園地方法院檢察署九十四年度偵字第二
      三二二號卷第三四、三五頁），並有贓物認領保管單一紙
      （見前卷第三六頁）及扣案之扁平扳手一支在卷可稽。
（三）附表編號三、四之竊盜犯行，核與被害人乙○○、己○○
      指稱之情節相符（見臺灣桃園地方法院檢察署九十四年度
      偵字第二一六○號卷第四七至五一頁），並與共犯陳在
      於警詢及偵查時供述之情節吻合（見前卷第一二、七五頁
      ），且有贓物認領保管單及現場照片各二張在卷可稽（見
      前卷第四九、五二、五七頁）。
（四）附表編號五所示之竊盜犯行，核與被害人庚○○指述之情
      節相符（見臺灣新竹地方法院檢察署九十四年度偵字第六
      ○七號卷第三六、三七頁），並與共犯謝宏中於警詢及偵
      查時供述大致吻合（見前卷第二八、七○頁），且有贓物
      領據及遭竊橘子之照片各一張附卷可考（見前卷第四七、
      四一頁）。
（五）附表編號六所示之竊盜犯行，核與被害人甲○○陳述之情
      節相符（見臺灣桃園地方法院檢察署九十四年度偵字第四
      三九七號卷第一五、一六頁），並有贓物認領保管單及車
      籍資料各一份可資佐證（見前卷第一七、一九頁）。
（六）綜上足認被告前開自白與事實相符，堪以採信。本件事證
      明確，自應依法論科。
三、按所謂兇器，其種類並無限制，凡客觀上足以對人之生命、
    身體、安全構成威脅，具有危險性之兇器均屬之，且祇須行
    竊時攜帶此種具有危險性之兇器為已足，並不以攜帶之初有
    行兇之意圖為必要，最高法院七十九年度台上字第五二五三
    號判例意旨參照。查被告於附表編號一、二所示之竊盜犯行
    ，行為時由共犯謝楚瑜或被告所攜帶之剪刀或扁平扳手各一
    支，均屬質地堅硬、尖端銳利之金屬製品，此有照片四張在
    卷可憑，客觀上足以危害他人生命、身體之安全，自屬兇器
    無疑。核被告於附表編號一所為，係犯刑法第三百二十一條
    第一項第四款、第三款結夥三人以上攜帶兇器之加重竊盜罪
    ；附表編號二所為，係犯同條項第三款攜帶兇器之加重竊盜
    罪；附表編號三、四、五所為，係犯同條項第四款結夥三人
    以上之加重竊盜罪；附表編號六所為，係犯同法第三百二十
    條第一項之普通竊盜罪。被告於附表編號一、三、四、五所
    示之竊盜犯行，分別與陳國生、謝楚瑜、陳在、謝宏中等
    人，具有犯意聯絡及行為分擔，應論以共同正犯。又被告前
    後如附表所示之六次竊盜犯行，時間緊接，觸犯基本構成要
    件相同之罪名，顯係基於概括犯意為之，為連續犯，依刑法
    第五十六條之規定，應從情節較重之結夥三人以上攜帶兇器
    竊盜一罪論，並加重其刑。又檢察官雖僅就被告所為如附表
    編號二所示之部分起訴，然被告所為如附表其餘編號所示之
    竊盜犯行，與前述附表編號二之部分既具有連續犯之裁判上
    一罪關係，應為起訴效力所及，本院自應併予審理。爰審酌
    被告所犯如附表所示之竊盜案件之犯罪情節、所竊得之財物
    、被害人受損之程度及犯後坦承犯行之態度等一切情狀，量
    處如主文所示之刑，以資懲戒。扣案之剪刀、扁平扳手各一
    支，分別為共犯謝楚瑜或被告所有，業據被告供述在卷（見
    本院卷第五八、五七頁），且係供前開附表編號一、二竊盜
    犯罪所用之物，併依刑法第三十八條第一項第二款之規定宣
    告沒收。
據上論斷，應依刑事訴訟法第二百七十三條之一第一項、第二百
九十九條第一項前段，刑法第二十八條、第五十六條、第三百二
十一條第一項第四款、第三款、第三十八條第一項第二款，判決
如主文。
本案經檢察官簡志祥到庭執行職務。
中　　華　　民　　國　九十四　年　　六　　月　　六　　日
                  刑事第八庭    法　官　  吳為平
以上正本證明與原本無異。
如不服本判決，應於送達後十日內，向本院提出上訴狀。
                                書記官    賴朱梅
中　　華　　民　　國　九十四　年　　六　　月　　七　　日
附表：
┌─┬────┬────┬────────┬────┬────┬────┐
│編│犯罪時間│犯罪地點│  作案方式      │查獲經過│扣案物品│備    註│
│號│        │        │                │        │        │        │
├─┼────┼────┼────────┼────┼────┼────┤
│一│九十四年│桃園縣中│夥同陳國生、謝楚│九十四年│剪刀一支│併案審理│
│  │一月七日│壢市中正│瑜攜帶謝楚瑜所有│一月八日│。      │部分：臺│
│  │晚間七時│路七一○│足供兇器使用之剪│下午五時│        │灣桃園地│
│  │許。    │號前。  │刀一支，由謝楚瑜│三十分許│        │方法院檢│
│  │        │        │下手，被告及陳國│，在桃園│        │察署九十│
│  │        │        │生把風之方式，竊│縣新屋鄉│        │四年度偵│
│  │        │        │取戊○○持有之車│望間村產│        │字第二三│
│  │        │        │號Ｔ八－六一三九│業道路為│        │六五號。│
│  │        │        │號自用小貨車一輛│警查獲。│        │        │
│  │        │        │。              │        │        │        │
├─┼────┼────┼────────┼────┼────┼────┤
│二│九十四年│新竹縣新│持其所有足供兇器│九十四年│扁平扳手│本案部分│
│  │一月十一│埔鎮信義│使用之扁平扳手一│一月十四│一支。  │：臺灣桃│
│  │日晚間七│街四二號│支，竊得丁○○持│日晚間十│        │園地方法│
│  │時許。  │前。    │有之車號Ｅ三－五│一時十五│        │院檢察署│
│  │        │        │二一八號自用小貨│分許，在│        │九十四年│
│  │        │        │車一輛。        │桃園縣楊│        │度偵字第│
│  │        │        │                │梅鎮新明│        │二三二二│
│  │        │        │                │街五三二│        │號。    │
│  │        │        │                │巷二號前│        │        │
│  │        │        │                │為警查獲│        │        │
│  │        │        │                │。　    │        │        │
├─┼────┼────┼────────┼────┼────┼────┤
│三│九十四年│桃園縣楊│夥同陳在、謝楚│九十四年│無。    │併案審理│
│  │一月十七│梅鎮民富│瑜，由被告負責把│一月十七│        │部分：臺│
│  │日凌晨四│路一段七│風、陳在、謝楚│日上午七│        │灣桃園地│
│  │時許。  │○號無人│瑜下手，共同徒手│時許，在│        │方法院檢│
│  │        │居住之養│竊得乙○○所有之│桃園縣楊│        │察署九十│
│  │        │雞場內。│土雞十五隻。    │梅鎮新明│        │四年度偵│
│  │        │        │                │街五三二│        │字第四九│
│  │        │        │                │巷停車場│        │八四號。│
│  │        │        │                │為警查獲│        │        │
│  │        │        │                │。      │        │        │
├─┼────┼────┼────────┼────┼────┼────┤
│四│九十四年│桃園縣楊│夥同陳在、謝楚│同上。  │無。    │同上。  │
│  │一月十七│梅鎮員本│瑜，由被告負責把│        │        │        │
│  │日凌晨四│里員本四│風、陳在、謝楚│        │        │        │
│  │時三十分│二號無人│瑜下手，共同徒手│        │        │        │
│  │許。    │居住之養│竊得己○○所有之│        │        │        │
│  │        │雞場內。│土雞九隻。      │        │        │        │
│  │        │        │                │        │        │        │
├─┼────┼────┼────────┼────┼────┼────┤
│五│九十四年│新竹縣新│夥同陳在、謝楚│九十四年│無。    │併案審理│
│  │一月十九│埔鎮照門│瑜、謝宏中，由陳│一月十九│        │部分：臺│
│  │日下午二│里尖山道│在、謝楚瑜把風│日晚間七│        │灣新竹地│
│  │時三十分│路旁之橘│，被告及謝宏中下│時許，在│        │方法院檢│
│  │許。    │子園。  │手，共同徒手竊得│新竹縣新│        │察署九十│
│  │        │        │庚○○所有之橘子│埔鎮和平│        │四年度偵│
│  │        │        │六十三顆。      │街一六六│        │字第六○│
│  │        │        │                │巷口，為│        │七號。  │
│  │        │        │                │警查獲。│        │        │
│  │        │        │                │        │        │        │
├─┼────┼────┼────────┼────┼────┼────┤
│六│九十四年│桃園縣觀│趁甲○○所有車號│九十四年│無。    │併案審理│
│  │二月十九│音鄉永吉│五一九一─FR號自│二月二十│        │部分：臺│
│  │日下午六│街一五六│用小貨車車門未鎖│日晚間七│        │灣桃園地│
│  │時許。  │號前。  │之際，逕自進入車│時三十分│        │方法院檢│
│  │        │        │內，以接取電門電│許，在桃│        │察署九十│
│  │        │        │線啟動之方式，徒│園縣新屋│        │四年度偵│
│  │        │        │手竊得該車。    │鄉中山東│        │字第四三│
│  │        │        │                │路二段一│        │九七號。│
│  │        │        │                │三○巷口│        │        │
│  │        │        │                │，為警查│        │        │
│  │        │        │                │獲。    │        │        │
└─┴────┴────┴────────┴────┴────┴────┘
附錄論罪科刑法條：
中華民國刑法第三百二十一條
犯竊盜罪而有左列情形之一者，處六月以上、五年以下有期徒刑：
一  於夜間侵入住宅或有人居住之建築物、船艦或隱匿其內而犯之者。
二  毀越門扇、牆垣或其他安全設備而犯之者。
三  攜帶兇器而犯之者。
四  結夥三人以上而犯之者。
五  乘火災、水災或其他災害之際而犯之者。
六  在車站或埠頭而犯之者。
前項之未遂犯罰之。
